Marco Antônio de Lima Costa

Brasileiro, solteiro, 24 anos Setor Habitacional Vicente Pires chácara 114 F, número 04 Vicente Pires – Brasília – DF

Telefone: (61) 98287-5322 / E-mail: markinlimac@gmail.com

https://www.linkedin.com/in/marco-antônio-de-lima-costa-268a79173/

https://github.com/markinlimac

SOBRE MIM

Meu nome é Marco Antônio de Lima Costa, atualmente tenho 24 anos de idade. Natural de Brasíia – DF, curso Engenharia de Software na Universidade de Brasília (UnB - Campus Gama) há 5 anos. Sou um grande entusiasta do meio da tecnologia, e sempre disposto a aprender novas ferramentas e metodologias para aperfeiçoar os meus conhecimentos. Tenho grande interesse na área de segurança da informação, pela importância na questão de privacidade e confiabilidade dos usuários perante ao software, na área de UX/UI, pela importância da mesma para o engajamento dos usuários sobre uma aplicação de software, e na área de testes e validação de sistemas, pela importância do perfeito funcionamento do sistema durante o seu uso.

FORMAÇÃO

• Graduando em Engenharia de Software. UNB, previsão de conclusão em 2023.

EXPERIÊNCIA PROFISSIONAL

02/2022-Atualmente – Secretaria de Estado de Desenvolvimento Urbano e Habitação

Cargo: Desenvolvedor (Engenheiro de Software).

Principais atividades: Desenvolvimento de aplicações importantes para o governo do Distrito Federal, com a utilização de tecnologias integradas ao ArcGIS; Gestão de desenvolvimento de software na Diretoria de Geoinformações Urbanas e Territoriais; Uso de banco de dados PostgreSQL; Desenvolvimento de documentação;

• 02/2021-02/2022 - Lacuna Software

Cargo: Estagiário.

Principais atividades: Desenvolvimento de aplicações com o uso de certificação digital ICP-Brasil; Programação em ambiente .NET, tecnologias para Web diversas e dispositivos móveis; Projeto e modelagem de sistemas com UML; Planejamento e automação de testes funcionais; Uso avançado de banco de dados Microsoft SQL Server; Desenvolvimento de aplicações de missão crítica em ambiente de Nuvem Computacional (Amazon AWS e Microsoft Azure).

• 01/2018-06/2019 - Ministério do Planejamento, Desenvolvimento e Gestão Cargo: Estagiário.

Principais atividades: Auxiliar usuários no uso de ferramentas de TI, colaborar no controle e acompanhamento de demandas, bem como na gestão de contratos e redação de documentos oficiais, auxiliar no gerenciamento do banco de dados, auxiliar/orientar usuários no uso de ferramentas de TI (Windows/Linux/pacote de escritório), auxiliar na execução de tarefas de gerenciamento de banco de dados e desenvolvimentos de aplicações

em PHP e Drupal, colaborar no controle e acompanhamento de demandas, redação de documentos oficiais, controle patrimonial de recursos de TI e administração dos sistemas internos.

01/2020-01/2021 - Projeto de pesquisa para desenvolvimento de um aplicativo de assinatura digital: Universidade de Brasília (UnB)

Cargo: Estagiário desenvolvedor.

Principais atividades: Atuou como desenvolvedor full stack na criação de um aplicativo mobile inovador para assinatura digital em PDF. O projeto é uma colaboração com o Instituto Nacional de Tecnologia da Informação (ITI). Foram utilizadas tecnologias como Flutter, Dart, C.

• 08/2018-12/2018 - Games BI: Universidade de Brasília (UnB)

Cargo: Desenvolvedor.

Principais atividades: Colaborou para a criação de um sistema de BI de jogos junto a uma equipe de desenvolvimento ágil. A finalidade deste sistema era a facilidade de análise de dados pontuais dos jogos mais famosos atualmente, a fim de auxiliar principalmente o público que desenvolve gamers. Foram utilizadas tecnologias como Docker, Python, PostgreSql, Travis, HTML, CSS.

Disponível em: https://github.com/fga-eps-mds/2018.2-GamesBI

08/2019-11/2019 - Projeto Audible: Universidade de Brasília (UnB)
Colaborou para elicitação de requisitos do aplicativo Audible pela disciplina Requisitos de Software, aplicando os conhecimentos para abstração das funcionalidades e gerando

Disponível em: https://github.com/Requisitos-de-Software/2019.2-Audible

• 08/2020-12/2020 - Pomo: Universidade de Brasília (UnB)

documentação com diferentes níveis de abstração.

Cargo: Desenvolvedor e Gestor.

Principais atividades: Atuou como desenvolvedor na criação de um aplicativo mobile que auxilia o usuário no gerenciamento de seus estudos com base na técnica Pomodoro. Auxiliou na elicitação de requisitos e na construção dos diversos documentos necessários na engenharia de software. Foram utilizadas tecnologias como Docker, Javascript, NodeJS, React Native.

Disponível em: https://github.com/UnBArqDsw/2020.1_G6_Pomo

QUALIFICAÇÕES E ATIVIDADES PROFISSIONAIS

- Inglês Avançado (Cooplem Idiomas, 5 anos, conclusão em 2015).
- Pacote Office.
- Sistemas operacionais Windows e Linux e FreeBSD.
- Linguagem C, Python, MySql, Java, HTML, CSS, Javascript, Django, Docker, Orientação a objetos, git, Dart, Flutter, .NET, C#, TypeScript, ArcGIS, PostgreSQL.
- Protocolos HTTP, FTP, TCP/IP, PING, ICMP
- Conhecimentos de criptografia (criptografia simétrica e assimétrica, DES, AES, Euclides estendido, assinatura digital, RSA, criptografia de curva elíptica, hash).
- Conhecimento de photoshop.
- Conhecimento e experiência em ethical hacking.

INFORMAÇÕES ADICIONAIS

- Participação em palestras de FAKE NEWS e TESTE DE INVASAO EM EMPRESAS DO GOVERNO, ministradas pelo SERPRO – QuartaTec (2018)
- Participação em cursos de firewall e UX, como ouvinte Ministério do Planejamento, Desenvlvimento e Gestão (2018).